臺灣新竹地方法院刑事判決　　　　　　　　　　　　　九十一年度訴字第四０三號
　　公　訴　人　臺灣新竹地方法院檢察署檢察官
　　被　　　告　乙○○
　　被　　　告　丙○○
　　右　一　人
　　選任辯護人　黃國郎律師
右列被告等因行賄等案件，經檢察官提起公訴（九十一年度偵字第一四一０號），本
院判決如左：
    主  文
乙○○竊盜，處有期徒刑參月，如易科罰金，以參佰元折算壹日。扣案之鑰匙一支，
沒收。
丙○○故買贓物，處有期徒刑肆月；又不具依據法令從事公務之人員之身分而對於依
據法令從事公務之人員，關於違背職務之行為，行求賄賂，處有期徒刑壹年，褫奪公
權壹年，扣案現金新台幣貳拾萬元沒收。應執行有期徒刑壹年貳月，褫奪公權壹年，
緩刑肆年，扣案現金新台幣貳拾萬元沒收。
    事  實
一、乙○○於民國九十一年三月九日晚上八時四十五分許，在新竹市○區○○路二段
    十五巷一號文化中心停車場前，見停放許多機車，竟意圖為自己不法之所有，以
    其所有之機車鑰匙一支，啟動丁○○所有車號ＱＨ九—四０七號，價值約新台幣
    （下同）三萬元之輕型機車之電源，而竊取得手，旋將該輛機車騎乘至新竹縣竹
    北市○○路明新巷一弄一號，售予知情之丙○○。丙○○明知上揭輕型機車係來
    路不明之贓物，竟以三千元之價格向乙○○買受，隨即將該車拆解，並將引擎號
    碼磨損，旋於同日晚間十時許，將上開機車引擎部分之零件及車殼以四千元之價
    格出售予一名姓名年籍不詳之成年男子。嗣於同日晚上十時三十分許，乙○○因
    返回文化中心停車場欲取回自己所有之機車，為警方當場查獲，並扣得機車鑰匙
    一支，乙○○其後偕同警員甲○○、吳志華、蔡容銘至丙○○住處取贓，經警方
    告知丙○○來意後，丙○○並非依據法令從事公務之人員，亦非受公務機關委託
    承辦公務之人，見事跡敗露，為逃避故買贓物之刑責，竟另基於行賄之故意，請
    員警甲○○至廚房，向甲○○稱：「有事好講」等語，隨即至房間內取出二十萬
    元，向依據法令從事公務而執行職務之警員甲○○行求賄賂，表示以此為對價要
    求勿將其所涉故買贓物罪嫌移送偵辦，然為甲○○所拒，且自丙○○身上扣得行
    賄用之現款二十萬元，而將丙○○移送偵辦，經丙○○於偵審中自白向警員甲○○行賄之事實。
二、案丁○○訴由新竹市警察局第一分局報告臺灣新竹地方法院檢察署檢察官偵查起
    訴。
    理  由
一、訊據被告乙○○對於在右揭時、地竊取車號ＱＨ九—四０七號輕型機車之事實，
    坦承不諱，核與告訴人丁○○指述情節相符，此外，復有贓證物品認領保管收據
    一紙、車籍作業系統查詢—認可資料、車輛竊盜車牌失竊資料個別查詢報表—查
    詢車輛認可資料、新竹市警察局受理各類案件紀錄表各一份、自監視錄影帶翻拍
    之照片十六幀附卷足參，以及鑰匙一支扣案可資佐證，足徵被告乙○○之自白與
    事實相符。被告乙○○竊取機車之事實應堪認定，應依法論科。
二、訊據被告丙○○對於在上開時、地，明知被告乙○○所出售之機車為贓物，仍以
    三千元買受，復轉賣零件、車殼，並為逃免刑責，以二十萬元向警員甲○○行賄
    等事實，核與被告乙○○所述交付贓物予被告丙○○之過程，以及證人甲○○於
    本院證述遭被告丙○○行賄之情節相符，此外，並有現金二十萬元扣案可證，足
    認被告丙○○自白與事實相符，應堪採信。被告丙○○故買贓物及對於警員甲○○行賄之事實堪以認定，應依法論科。
三、核被告乙○○所為，係犯刑法第三百二十條第一項之竊盜罪。被告丙○○明知被
    告乙○○所出售之之機車為贓物，仍向乙○○買受，核其所為，係犯刑法第三百
    四十九條第二項之故買贓物罪；又被告丙○○並非依據法令從事公務之人員，亦
    非受公務機關委託承辦公務之人，不具貪污治罪條例第二條人員之身分，對於依
    據法令從事公務之警員甲○○，關於違背職務之行為，行求賄賂，核其所為，係
    犯貪污治罪條例第十一條第二項、第一項之罪，公訴人疏未論及被告不具貪污治
    罪條例第二條人員之身分該項消極要件，求科以同條例第十一條第一項具有該條
    例第二條人員身份之行賄罪，起訴法條容有未洽，應予變更。被告丙○○所犯故
    買贓物罪及行求賄賂罪，犯意各別，二罪之構成要件亦顯不相同，應分論併罰，
    公訴人認上開二罪間有方法目的之牽連關係，顯有誤會。又被告丙○○於偵、審
    中均自白上開行賄之犯行，應依貪污治罪條例第十一條第三項規定減輕其刑。爰
    審酌被告乙○○不思以合法途徑獲取財富，竟竊取告訴人價值約為三萬元之機車
    ，以變賣獲利，犯罪所得為三千元，對於告訴人財產權之危害非輕，惟念其於警
    訊及偵、審中均坦承犯行，態度尚佳等一切情狀，量處如主文所示之刑，並諭知
    易科罰金之折算標準。爰審酌被告丙○○故買贓物，目的係加以拆解轉售，為警
    查獲後，竟行賄警員，意圖脫免罪責，所為嚴重影響公務人員職務之純潔性，情
    節非輕，惟念其已坦承前開犯行，具有悔改之意等一切情狀，分別量處如主文第
    二項所示之刑，併依貪污治罪條例第十七條規定宣告褫奪公權一年，並就被告丙○○所犯上開二罪定其應執行之刑。末查，被告丙○○前曾未受有期徒刑以上刑
    之宣告，有臺灣新竹地方法院檢察署刑案資料查註紀錄表及臺灣高等法院被告全
    國前案紀錄表各一份在卷足憑，其經此教訓後應益知慎戒，信無再犯之虞，本院
    認前開對其所宣告之刑，以暫不執行為適當，爰併諭知緩刑四年，以勵自新。
四、至扣案之鑰匙一支為被告乙○○所有，扣案現金之二十萬元為被告丙○○所有，
    均係供犯罪所用之物，分別經被告乙○○、丙○○供承在卷，均應依刑法第三十
    八條第一項第二款沒收。
五、據上論斷，應依刑事訴訟法第二百九十九條第一項前段、第三百條，貪污治罪條
    例第十一條第二項、第一項、第三項、第十七條，刑法第十一條前段、第三百二
    十條第一項、第三百四十九條第二項、第三十七條第二項、第三十八條第一項第
    二款、第五十一條第五款、第七十四條第一款，罰金罰鍰提高標準條例第一條前
    段、第二條，判決如主文。
本案經檢察官劉邦繡到庭執行職務。
中      華      民      國    九十一    年      七     月    三十一    日
                              臺灣新竹地方法院刑事第二庭
                                  法    官    雷  雅  雯
右正本證明與原本無異。
如不服本判決，應於判決送達後十日內向本院提出上訴狀( 應附繕本 )，上訴於臺灣
高等法院。
                                  書 記 官    汪  淑  菁
中      華      民      國    九十一    年      七     月    三十一    日
附錄本案論罪科刑所適用法條全文：
刑法第三百二十條第一項
意圖為自己或第三人不法之所有，而竊取他人之動產者，為竊盜罪，處五年以下有期
徒刑、拘役或五百元以下罰金。
刑法第三百四十九條第二項：
搬運、寄藏、故買贓物或為擔保者，處五年以下有期徒刑、拘役或科或併科一千元以
下罰金。
貪污治罪條例第十一條第一項、第二項：
對於第二條人員，關於違背職務之行為，行求、期約或交付賄賂或其他不正利益者，
處一年以上七年以下有期徒刑，得併科新台幣三百萬元以下罰金。
不具第二條人員之身分而犯前項之罪者，亦同。
